臺灣新北地方法院刑事判決
110年度軍訴字第5號
公  訴  人  臺灣新北地方檢察署檢察官
被      告  吳品志


上列被告因妨害性自主案件，經檢察官提起公訴（110年度調偵
字第2127號），被告於本院準備程序進行中就被訴事實為有罪之
陳述，經合議庭裁定由受命法官獨任進行簡式審判程序，判決如
下：
    主  文
甲○○犯如附表一主文欄所示之罪，各處如附表一主文欄所示之刑
。緩刑5年，緩刑期間付保護管束，並應履行如附表二所示條件
。 
    事  實
一、甲○○於民國109 年間透過網路結識A 女（94年9 月生，真實
    姓名年籍詳卷），知悉A 女年僅15歲，竟基於對14歲以上未
    滿16歲之人為性交或猥褻之犯意，於如附表一所示時間、地
    點，以如附表一所示之方式，未違反A 女之意願，分別對A 
    女為性交、猥褻行為。嗣因A 女於安置期間，遭同學發現手
    機內訊息，社工獲悉後帶同A女報警，而查獲上情。
二、案經新北市政府警察局婦幼警察隊報告臺灣新北地方檢察署
    檢察官偵查起訴。
    理  由
壹、得心證之理由：
一、訊據被告甲○○於偵查及本院準備程序、審理中對於上揭犯罪
    事實均坦承不諱，並有下列補強證據可以佐證：
  ㈠證人即被害人A 女於警詢及偵查中證稱被告知悉其年齡，並
    於如附表一所示時、地發生性交、猥褻行為之過程（偵卷第
    13-20 、59-61 頁），並繪製發生性交或猥褻行為之旅館及
    被告住處現場圖各1份（偵卷第25-27頁）。
  ㈡A 女與被告之通訊軟體對話紀錄，證明被告事前已知悉A女年
    僅15歲（偵卷第31-37頁）。
  ㈢A 女經醫師檢驗其處女膜6點鐘方向有0.5公分舊傷痕，有亞
    東紀念醫院109 年11月21日受理疑似性侵害事件驗傷診斷書
    (不公開偵卷第11-15 頁)。
  ㈣證明A 女案發時為14歲以上未滿16歲女子之代號與真實姓名
    對照表1份(不公開偵卷第1頁)。
二、足認被告前開任意性自白與事實相符，可以採信，本案事證
    明確，被告前開犯行可以認定，應依法論科。　　
貳、論罪科刑：
一、罪名、論罪：
  ㈠罪名：
    被害人A 女係94年9 月生，有前揭代號與真實姓名對照表在
    卷可考，被告為如附表一所示性交、猥褻行為時， A 女均
    為14歲以上未滿16歲女子，核被告就附表一編號1所為，係
    犯刑法第227 條第3 項之對於14歲以上未滿16歲之女子為性
    交罪；就附表一編號2 所為，則係犯刑法第227 條第4 項之
    對於14歲以上未滿16歲之女子為猥褻罪。
  ㈡接續犯：
    被告如附表一編號2  所為之猥褻犯行，係基於與A女為猥褻
    之單一犯意，在緊密之時間，於同一地點接續為之，侵害同
    一之法益，依一般社會觀念，行為間之獨立性尚屬薄弱，屬
    接續犯，應僅論以一罪。
  ㈢數罪併罰：
    被告就如附表一編號1、2 所犯對於14歲以上未滿16歲之女
    子為性交、猥褻2 罪間，犯意各別，行為互殊，應分別處罰
    。
二、量刑：
    爰以行為人之責任為基礎，審酌被告與被害人A 女係經由通
    訊軟體認識之關係，知道被害人A 女年僅15歲，年紀尚幼，
    性智識及自主能力均未臻成熟，竟仍與被害人A 女為性交、
    猥褻，影響被害人A 女身心之正常發展，被告應予處罰，考
    量被告前無犯罪前科，犯後於警詢時辯稱不知A女年紀，至
    偵查中檢察官提示兩人對話紀錄，自知事證明確始坦承犯行
    ，被告犯後未賠償A女，尚於偵查中移付調解程序時，私下
    要求A女日後若有成立調解，須退回賠償金，並有要求A女隱
    瞞本案案情，被告並於案發後仍持續試圖聯絡A女等節，此
    有新北市政府110 年7 月12日新北府社家字第1103417654號
    函可佐（偵卷第67頁)，且為A女個案社工洪○○於本院審理中
    陳述甚詳（本院卷第63、64頁），經本院當庭勘驗被告持用
    之手機，發現被告於得知A女製作本案警詢筆錄之後，竟仍
    於109年12月4日詢問A女能否接受在廁所發生性行為，且不
    要再讓他人觀看其手機內容等情，有本院110年12月13日勘
    驗筆錄及手機畫面翻拍截圖可證（本院卷第64、65、67頁）
    ，足認被告犯後並無真摯悔意，犯後態度不佳，兼衡被告行
    為時18歲，自陳高中畢業，剛退伍正在找工作中之家庭經濟
    狀況等一切情狀，本院認被告有再犯之可能性，而分別量處
    如附表一主文欄所示之刑，並就如附表一編號2所示得易科
    罰金部分，審酌被告之資力，依刑法第41條第1 項前段之規
    定，諭知易科罰金之折算標準。　
三、附條件緩刑：
  ㈠被告前未曾因故意犯罪受有期徒刑以上刑之宣告，有臺灣高
    等法院被告前案紀錄表1 份附卷可參，本院認被告雖有相當
    之再犯可能性，也沒有彌補A女所受之損害，但被告年紀實
    在很輕，行為時為18歲，現年僅20歲，因失慮致犯罪，犯罪
    後已坦承犯行，均已如前述，且A女並無對被告提告之意願
    （偵卷第61頁），本院認為若給予被告較高程度之緩刑負擔
    及要求被告須接受醫療或心理治療之專業協助，顯較令被告
    入監服短期自由刑而言，較能降低被告未來再犯相類似與未
    成年人性交罪之可能性，故因認本案所宣告之刑，以暫不執
    行為適當，爰依刑法第74條第1 項第1 款規定，併予宣告緩
    刑5 年，給予較長之觀察期間。
  ㈡緩刑條件：
  ⒈本院斟酌被告前揭犯罪情節及前述欠缺真摯悔意之犯後態度
    ，既然被告曾試圖要求A女退回和解金，對於A女目前之監護
    權人即新北市政府提出之30萬元分期賠償之和解方案，被告
    也無意允諾賠償（本院卷第74頁），為促使被告日後得以自
    本案確實記取教訓，本院認為有課予被告較高程度負擔之必
    要，故依刑法第74條第2項第4、5款規定，諭知被告應履行
    如附表二編號1、2所示支付公庫、提供義務勞務之緩刑條件
    。
　⒉被告犯後已知道A女遭社工帶往報警，竟仍與A女持續聯絡，
    並再詢問能否接受在廁所發生性行為，並叮囑A女手機內訊
    息不要再被他人看到等情，有前揭手機內容翻拍照片可佐，
    可認被告性觀念偏差嚴重，有再犯可能性，為使被告於緩刑
    期內能深知警惕，降低未來再犯可能性，爰依刑法第74條第
    2 項第6 款規定，命被告於緩刑期間，完成如附表二編號3
    所示精神治療、心理輔導，併依刑法第93條第1 項第1 款、
    第2 款規定，諭知於緩刑期間內付保護管束。
　⒊至於被告究應如何完成精神治療或心理輔導之處遇措施，則
    屬執行之問題，應由執行檢察官斟酌全案情節及各醫療、心
    理諮商等機構之設置，妥為指定。另倘被告未遵期履行前開
    負擔（緩刑條件）且情節重大，足認原宣告之緩刑難收其預
    期效果，而有執行刑罰之必要，依法得依刑法第75條之1 第
    1 項第4 款之規定，撤銷其緩刑宣告，附此指明。
四、被告於行為時僅18歲，故無兒童及少年福利與權益保障法第
    112 之1 條之適用。 　　
據上論斷，應依刑事訴訟法第273 條之1 第1 項、第299 條第1 
項前段，判決如主文。
本案經檢察官乙○○偵查起訴，由檢察官詹啟章到庭執行公訴。
中　　華　　民　　國　　111 　年　　2 　　月　　21　　日
                  刑事第二十庭  法　官  蕭淳元 
上列正本證明與原本無異。
如不服本判決，應於判決送達後20日內敘明上訴理由，向本院提
出上訴狀 (應附繕本) ，上訴於臺灣高等法院。其未敘述上訴理
由者，應於上訴期間屆滿後20日內向本院補提理由書「切勿逕送
上級法院」。
                                書記官  蔡忠衛
中　　華　　民　　國　　111 　年　　2 　　月　　21　　日
附錄本案論罪科刑法條全文：
中華民國刑法第227條
（未成年人）
對於未滿十四歲之男女為性交者，處3年以上10年以下有期徒刑
。
對於未滿十四歲之男女為猥褻之行為者，處6月以上5年以下有期
徒刑。
對於十四歲以上未滿十六歲之男女為性交者，處7年以下有期徒
刑。
對於十四歲以上未滿十六歲之男女為猥褻之行為者，處3年以下
有期徒刑。
第1項、第3項之未遂犯罰之。
附表一：
編號 時間地點 方式 主文欄   1 109年10月9日上午，在新北市淡水區某汽車旅館內。 以陰莖插入A女陰道內。 甲○○對於十四歲以上未滿十六歲之女子為性交，處有期徒刑7 月。   2 於109年10月20日上午某時許，在甲○○位於新北市○○區○○路00巷00號住處。 使A女以手撫摸其陰莖，再以陰莖隔著內褲在A女之陰道口磨蹭。 甲○○對於14歲以上未滿16歲之女子為猥褻之行為，處有期徒刑5 月，如易科罰金，以新臺幣1 千元折算1 日。 

附表二：
一、應向公庫支付新臺幣10 萬元。
二、應向檢察官指定之政府機關、政府機構、行政法人、社區或
    其他符合公益目的之機構或團體，提供140 小時之義務勞務
    。
三、應於緩刑期間內，前往醫療或輔導機構接受精神治療、心理
    輔導。